臺灣臺北地方法院民事判決　九十年度重訴字第七四三號
　　原　　　告　　台灣產物保險股份有限公司
　　法定代理人　　甲○○
　　被　　　告　　乙○○
　　兼法定代理人　丙　○
　　被　　　告　　丁○○
右當事人間給付保險費事件，本院判決如左：
    主      文
被告國安財產保險代理人有限公司應給付原告新台幣仟伍佰捌拾玖萬陸仟貳佰拾
貳元及自民國八十九年七月二十四日起至清償日止，按年息百分之五計算之利息。
原告其餘之訴駁回。
訴訟費用由被告國安財產保險代理人有限公司負擔。
本判決於原告以新台幣壹仟壹佰玖拾柒萬元供擔保後，得假執行。
原告其餘假執行之聲請駁回。
    事      實
甲、原告方面：
壹、聲明：
一、被告應連帶給付原告新台幣（下同）三千五百八十九萬六千二百三十二元及自民
    國八十九年七月二十四日起至清償日止，按年息百分之五計算之利息。
二、願供擔保請准宣告假執行。
貳、陳述：
一、被告國安財產保險代理人有限公司  (下稱國安公司)與被告乙○○於八十七年十
    一月二十日、八十七年十一月二十七日、八十七年十二月二十九日、八十七年十
    二月二十九日聯名簽立「強制汽車責任保險機車專用保險證、收據、要保書、標
    章領取單」（下稱系爭領取單）予原告，先後向原告具領一萬張、三萬張、一萬
    張及一萬張合計六萬張之「機車專用強制汽車責任保險保險證、收據、要保書、
    標章」，按前揭領取單規定：「：：領用人茲保證絕對依法妥當保管使用，代理
    貴公司依法接受要保，填發保險證、收據、標章、收取保費，解繳貴公司，倘有
    任何不法或疏失行為領用人願負一切法律責任。」，依上開規定可知，被告國安
    公司及乙○○應負交付保險費予原告之責，惟截至八十九年六月三十日止之統計
    ，尚積欠三千五百八十九萬六千二百三十二元之保險費未付，嗣經原告於八十九
    年七月十九日以存證信函催請被告到三日內給付，而被告係雖於八十九年七月二
    十日收受上開存證信函，然迄未清償上開款項，故是原告自得依系爭領取單之契
    約約定及保險代理（委任或僱傭）之法律關係，請求被告國安公司及乙○○給付
    前揭款項及自八十九年七月二十四日起算之利息。
二、又被告丁○○前為訴外人路安產物保險代理人有限公司（下稱路安公司）負責人
    ，路安公司將其與原告往來之一切權利義務均由國安公司概括承接，是被告丁○
    ○非僅為國安公司職員，實為處理本件保險代理業務之人；被告丙○為被告國安
    公司之負責人，前開六萬張保險證實際上即係由被告丙○、丁○○以國安公司名
    義出面向原告具領，詎被告丙○等於八十七年十一月、十二月間領取六萬張空白
    保險證後，不僅從未將已使用保險證之要保書送交原告簽核，就四千餘張之空白
    保險證迄今仍無法交待去向，對已收取之保險費，則一再託詞拒不繳回，致原告
    迄今無法受償，而受有損害。又被告乙○○身為原告汽車險部經理，對於保險法
    令及原告內部相關規定知之甚詳，惟竟趁職務之便，於八十七年十一月、十二月
    短短一個月內，配合被告丙○、丁○○聯名具領高達六萬張之空白保險證，且於
    其後長達半年的時間，未負隨時監督追蹤要保書及保險費交回之責，對被告丙○
    等所具領的大量保險證、代收的保費去向完全不予追蹤催繳，顯違常理，如非原
    告事後於清查時察覺保險證使用情形之回報異常，恐至今無人發覺。因此，被告
    丙○、丁○○及乙○○對於原告所受之損害，亦應依侵權行為等規定負賠償之責
三、本件被告國安公司、乙○○、丙○、丁○○應對原告負返還或賠償保險費損失之
    責，故爰起訴請求被告等連帶給付如訴之聲明第一項。
四、至被告乙○○於領取單以「簽領保險單專用章、電腦代號369、乙○○」之印章
    用印，係表示具領六萬張之空白保險證，並願負繳交保費之責；蓋因「公司編制
    內之職員，得申請領取空白保險證」，「代理人、經紀人、展業人員，專任職工
    或專任收費人員，於領取保單收據時應請蓋簽領專用章於收費紀錄單上，並負責
    繳交保費。」為原告公司「強制汽車責任保險管理準則」第四條第一項規定及「
    收繳保費施行細則」第三條所明定，另原告八十六年十二月廿四日八六產財字第
    一一三０八號函說明一、４亦載明：「收繳保費施行細則第三條內﹃簽領保險單
    專用章﹄統一規格，簽領清冊應妥予永久保存。」，是原告公司員工之簽領保險
    單專用章係個人申請領取保險證等文件所使用之印章，非屬職務上審核他人領取
    保險證等文件之用印。被告乙○○身為汽車險部經理，明瞭並簽具同意書同意前
    開「收繳保費施行細則」等規定，簽領「簽領保險單專用章」之印章，倘若係就
    領取單為職務上之審核，則應以職務章用印於核定欄，而非以簽領保險單專用章
    用印於「領用人」處，足證被告乙○○係具領六萬張空白保險證。
五、原告並無不遵守原先與被告國安公司口頭承諾之佣金比率之事，依原告與被告國
    安公司間「保險代理合約」第五條第二項前段規定所示，佣金係於領證人繳清保
    險費後始給付，被告丙○自不得以佣金未談妥為由拒交還保險費。
參、證據：提出強制汽車責任保險證管理準則、台灣產物保險股份有限公司收繳保費
    規則、台灣產物保險股份有限公司收繳保費施行細則、八十六年十二月廿四日八
    八產財字第一一三０八號函、同意書、簽領保險單專用章清冊、乙○○職務章、
    保險代理合約、路安產物保險代理人有限公司基本資料查詢、路安公司八十六年
    十一月廿二日通知書、存證信函暨掛號郵件收件回執、應收保費明細表各一件、
    強制汽車責任保險機車專用保險證、收據、要保書、標章領取單九件為證。
乙、被告方面：
壹、被告國安公司未於言詞辯論期日到場，亦未提出準備書狀作何聲明或陳述。
貳、被告丙○、丁○○未於最後言詞辯論期日到場，惟依其前所提出之書狀、到庭陳
    述意旨之聲明、陳述如左：
一、聲明：
（一）、原告之訴及假執行之聲請均駁回。
（二）、願供擔保，請准免為假執行之宣告。
二、陳述：
（一）、被告丙○部分：
    １、原告之締約相對人為被告國安公司，被告丙○僅係被告國安公司負責人，原
        告依保險代理契約關係請求被告丙○負連帶賠償責任，顯無理由。
    ２、原告與被告國安公司簽訂保險代理契約後，因強制責任險之保費固定，原告
        直接保單及據一起交給被告國安公司對外招攬保戶，但強制責任險因市競爭
        激烈，被告國安公司為爭取業績，必須自動降低保費以招攬保戶（被告國安
        公司因有百分之十二點五以上之佣金利潤可彈性決定保費價格），而被告國
        安公司交付保單與保戶並收取保費後，保險契約即行生效，不待原告再行審
        核，原告依被告國安公司所交回之保單副聯，再製作保費通知單向被告國安
        公司收款，嗣經兩造會算保戶數額，確定佣金比率後，被告再扣除佣金報酬
        之餘額交付原告。詎原告因經營權易手，竟不遵守原約定之佣金比率，強行
        要求被告國安公司最低比率計算佣金，如此計算被告國安公司定嚴重虧損，
        為此被告丙○多次親赴原告公司協調未果，故被告國安公司係堅持須依原約
        定先行結算後始付款，並非惡意不付款。
    ３、依兩造約定被告（公司）推銷保單達一萬張以上，佣金利潤為百分之十五，
        而依原告主張之事實，被告（公司）推銷之保險單已逾五萬張，總金額為三
        千五百八十九萬六千二百三十二元，其中五百三十八萬四千四百三十四元為
        原告應給付之佣金，被告主張抵銷。
（二）、被告丁○○部分：伊為被告國安公司職員，負責總務工作，任職期間受命前
        往原告公司領取保險卡，實際領卡人為被告國安公司，非伊個人，原告無請
        求被告國安公司職員負責之理。
參、被告乙○○部分：
一、聲明：
（一）、原告之訴駁回。
（二）、願供擔保，請准免為假執行之宣告。
二、陳述：
    被告國安公司為原告之保險代理人，負責代理原告招攬財產保險業務，被告乙○
    ○則擔任原告公司汽車險部經理，與原告為僱傭關係，惟未簽訂保險代理契約，
    不具保險代理關係。八十七年間因機車強制責任保險業務開辦，被告國安公司乃
    依保險代理契約填具「強制汽車責任保險機車專用保險證、收據、要保書、標章
    領取單」向原告請領強制汽車責任保險機車專用保險證、收據、要保書、標章六
    萬份，被告遂依規定蓋印核准，交由發證人葉錦源核發，於同一時期原告另一保
    險代理人即訴外人莊安保險代理人有限公司向原告領取之強制汽車責任保險機車
    專用保險證、收據、要保書、標章，達八、九萬分之多，被告國安公司領用六萬
    份係屬正常情形，且訴外人莊安保險代理人有限公司之領用單上，亦由原告公司
    汽車險部經理潘永昌蓋印核准，與本件情形相同，足證原告公司規定，保險代理
    人公領取空白保險證時應由汽車險部主管蓋用印文於領用人欄上，被告乙○○並
    未與被告國安公司共同領取強制汽車責任保險機車專用保險證、收據、要保書、
    標章；從而，被告乙○○自無給付保險費之責。
三、證據：提出保險代理合約書二件為證，並聲請訊問證人宣澤凱、葉錦源，及請求
    原告提出莊安保險代理人有限公司八十七年十一月至八十八年六月間向原告請領
    強制汽車責任保險機車專用保險證、收據、要保書、標章之領取單。
    理      由
一、本件被告被告國安公司、丙○、丁○○未於言詞辯論期日到場，核無民事訴訟法
    第三百八十六條各款所列情形，爰依原告之聲請，由其一造辯論而為判決。
二、按「訴狀送達後，原告不得將原訴變更或追加他訴。但有下列各款情形之一者，
    不在此限：：二、請求之基礎事實同一者。三、擴張或減縮應受判決事項之聲明
    。七、不甚礙被告之防禦及訴訟之終結者。」為民事訴訟法第一百五十五條所明
    定，本件原告於訴狀送達後，(1)、於九十年八月二十七日具狀變更原訴之聲明「
    被告應連帶給付原告三千五百八十九萬六千二百三十二元及自起訴狀繕本送達翌
    日起至清償日止，按年息百分之五計算之利息。」為「被告應連帶給付原告三千
    五百八十九萬六千二百三十二元及自民國八十九年七月二十四日起至清償日止，
    按年息百分之五計算之利息。」，其所為僅屬擴張應受判決事項之聲明，亦不甚
    礙被告之防禦及訴訟之終結，核與首揭規定尚無不合，應予准許。(2)、至原告九
    十年五月二日言詞辯論期日表示伊對被告國安公司、乙○○係依領取單約定（即
    代理或委任之契約關係）為請求，對被告國安公司、乙○○、丙○、丁○○係依
    民法第一百八十四條侵權行為法律關係為請求等語，核屬補充法律上之陳述，非
    屬訴之訴之追加，無首揭法條之適用，合先敘明。
三、本件原告起訴主張：被告國安公司與被告乙○○於八十七年十一月、十二月先後
    聯名簽立領取單予原告，向原告具領六萬張之「機車專用強制汽車責任保險保險
    證、收據、要保書、標章」，依約被告國安公司及乙○○應負交付保險費予原告
    ，惟渠等尚積欠三千五百八十九萬六千二百三十二元之保險費未交付；又被告丙
    ○為被告國安公司之負責人，被告丁○○為處理本件保險代理業務之人，二人以
    國安公司名義出面向原告具領前開六萬張空白保險證後，不僅從未將已使用保險
    證之要保書送交原告簽核，就四千餘張之空白保險證迄今仍無法交待去向，對已
    收取之保險費，則一再託詞拒不繳回，又被告乙○○身為原告汽車險部經理，竟
    趁職務之便，於八十七年十一月、十二月短短一個月內，配合被告丙○、丁○○
    聯名具領高達六萬張之空白保險證，且於其後長達半年的時間，未負隨時監督追
    蹤要保書及保險費交回之責，對被告丙○等所具領的大量保險證、代收的保費去
    向完全不予追蹤催繳，致原告迄今無法受償，而受有損害。是被告被告國安公司
    、乙○○、丙○、丁○○應分別依系爭領取單之契約約定及保險代理（委任或僱
    傭）及侵權行為等法律關係負連帶賠償之責等情。
四、被告丙○則以：原告之締約相對人為被告國安公司，被告丙○僅係被告國安公司
    負責人，原告依保險代理契約關係請求被告丙○負連帶賠償責任，顯無理由。又
    因強制責任險之保費固定，原告與被告國安公司簽訂保險代理契約後，原告直接
    保單及據一起交給被告國安公司對外招攬保戶，而被告國安公司交付保單與保戶
    並收取保費後，保險契約即行生效，不待原告再行審核，保險費之交付係由兩造
    會算保戶數額，確定佣金比率後，被告國安公司再扣除佣金報酬之餘額交付原告
    。詎原告因經營權易手，竟不遵守原約定之佣金比率，強行要求被告國安公司最
    低比率計算佣金，致被告國安公司嚴重虧損。而依原告主張之事實，被告（公司
    ）推銷之保險單已逾五萬張，總金額為三千五百八十九萬六千二百三十二元，其
    中五百三十八萬四千四百三十四元為原告應給付之佣金（佣金利潤為百分之十五
    ），被告主張抵銷等語。被告乙○○則以：被告國安公司為原告之保險代理人，
    負責代理原告招攬財產保險業務，被告乙○○則擔任原告公司汽車險部經理，與
    原告為僱傭關係，惟不具保險代理關係。八十七年間因機車強制責任保險業務開
    辦，被告國安公司乃依保險代理契約填具領取單向原告請領強制汽車責任保險空
    白機車專用保險證六萬份，被告依規定蓋印核准，交由發證人葉錦源核發，被告
    乙○○並未與被告國安公司共同領取強制汽車責任保險機車專用保險證、收據、
    要保書、標章，從而，被告乙○○自無給付保險費之責；被告丁○○則以：伊為
    被告國安公司職員，負責總務工作，任職期間受命前往原告公司領取保險卡，惟
    實際領卡人為被告國安公司，非伊個人，原告無請求被告國安公司職員負責之理
    等語，資為抗辯。
五、經查，本件原告與被告國安公司訂有保險代理合約，被告國安公司於八十七年十
    一月二十日、八十七年十一月二十七日、八十七年十二月二十九日、八十七年十
    二月二十九日出具領取單向原告具領六萬張之機車專用強制汽車責任保險空白保
    險證（標章），被告國安公司截至八十八年十二月止，尚積欠三千五百八十九萬
    六千二百三十二元之保險費未付，原告曾於八十九年七月十九日以存證信函催請
    被告國安公司於文到三日內給付，而被告國安公司雖於八十九年七月二十日收受
    上開存證信函，然迄未清償上開款項各節，業據原告提出保險代理合約、領取單
    、存證信函暨掛號郵件收件回執、應收保費明細表等件為證，被告國安公司已於
    相當時期受合法之通知，既未於言詞辯論期日到場，復未提出準備書狀爭執，本
    院審酌上開證物，認原告此部分主張之事實堪信為真實，從而，原告依保險代理
    契約訴請被告國安公司給付積欠之三千五百八十九萬六千二百三十二元之保險費
    及自八十九年七月二十四日以降之法定遲延利息，即屬有據。
六、至本件原告另主張：被告乙○○依系爭領取單之契約（委任或僱傭）約定應負交
    付保險費予原告之責，無非以(1)、系爭領取單明載：「：：領用人茲保證絕對依
    法妥當保管使用，代理貴公司依法接受要保，填發保險證、收據、標章、收取保
    費，解繳貴公司，倘有任何不法或疏失行為領用人願負一切法律責任。」，被告
    乙○○簽章於空白機車專用保險證領取單，即與原告成立保險代理契約；(2)、簽
    領保險單專用章與職務章不同，被告乙○○於領取單以「簽領保險單專用章、電
    腦代號369、乙○○」之印章用印，係表示具領六萬張之空白保險證，非屬職務
    上審核他人領取保險證等文件之用印，自應負繳交保費之責為據，惟為被告乙○
    ○所否認，並以伊擔任原告公司汽車險部經理，與原告不具保險代理關係，八十
    七年間被告國安公司填具領取單向原告請領空白機車專用保險證六萬份，被告乙
    ○○依規定蓋印核准，交由發證人葉錦源核發，伊並未與被告國安公司共同領取
    空白機車專用保險證等語置辯。
（一）、按「請求履行債務之訴，除被告自認原告主張債權發生原因之事實外，應先
        由原告就其主張此項事實，負舉證之責任，必須證明其為真實後，被告於其
        抗辯事實，始應負證明之責任，此為舉證責任分擔之原則。」最高法院四十
        三年台上字第三七七號判例著有明文可資參照。本件原告主張：被告乙○○
        簽章於空白機車專用保險證領取單，即與原告成立保險代理（委任或僱傭）
        契約云云，既為被告所否認，而查：(1)、按「：：保險代理人，指根據代理
        契約或授權書，向保險人收取費用，並代理經營業務之人。」、「保險業之
        ：：代理人：：，非向主管機關登記，繳存保證金或投保責任保險，領有執
        業證書，不得執行業務。」、「保險業代理人：：，應有固定業務處所，並
        專設帳簿記載業務收支。」、「有左列情事之一者，不得申領代理人：：執
        業證書：：：一一、任職保險業及有關公會現職人員。：：」則經保險法第
        八條、第一百六十三條、第一百六十五條及保險代理人經紀人公證人管理規
        則第九條分別定有明文，本件原告為保險業者，對被告乙○○任職於原告公
        司（保險業），依法不得領取保險代理人執業證書，無從執行保險代理業務
        等事，知之甚詳，衡諸常情，原告要無與不得執行保險代理業務之被告乙○
        ○成立保險代理契約之理，是原告與被告乙○○是否確有成立保險代理契約
        之合意，即非無疑；(2)、而原告公司辦理系爭空白機車專用保險證之經辦發
        證人員葉錦源亦到庭證稱：「（領取單上所蓋乙○○的章是代表什麼意思？
        ）：：乙○○在領取證上蓋用的章，是表示本件保險證領取及標章，有向乙
        ○○知會經其審核，因為承保科在辦理保險證領取時，如超過壹仟張，承保
        科不願負這麼大的責任，會向經理呈報，由其審認後再發保險證及標章等單
        據。」、「（在領取單上面乙○○為何蓋用簽領保單專用章，他是領取保險
        證、標章，或者是審核？）他是審核，至於他用專用章、職章或私章，都沒
        關係。」等語無訛，核與被告乙○○辯稱伊係依規定於被告國安公司領取系
        爭空白機車專用保險證時，於領取單蓋印核准，交由發證人葉錦源核發，伊
        與原告間不具保險代理關係各情相符；(3)、系爭領取單雖載明「：：領用人
        茲保證絕對依法妥當保管使用，代理貴公司依法接受要保，填發保險證、收
        據、標章、收取保費，解繳貴公司，倘有任何不法或疏失行為領用人願負一
        切法律責任。」，惟該領取單就保險代理契約之契約要素付之闕如，此記載
        固可解為被告國安公司就其前與原告所簽訂保險代理契約之義務履行再行確
        認，尚無法以此逕謂被告乙○○與原告間存有何保險代理（委任或僱傭）契
        約；(4)、又被告乙○○未如被告國安公司般與原告訂有保險代理契約一節，
        復為原告所自認等情，自難僅以被告乙○○於系爭領取單上蓋用印章之事實
        ，遽認原告與被告乙○○間有存有保險代理（委任或僱傭）契約，此外，原
        告就被告乙○○與伊成立保險代理（委任或僱傭）契約之有利於己之事實，
        復未舉證以實其說，是原告就此之主張，即無可採。
（二）、原告雖另主張：被告乙○○於領取單以「簽領保險單專用章、電腦代號369
        、乙○○」之印章用印，係表示具領六萬張之空白保險證，非屬職務上審核
        他人領取保險證等文件之用印，自應負繳交保費之責云云，惟查，本件系爭
        六萬張空白機車專用保險證之領用人係被告國安公司、被告乙○○係因職務
        審核之故，始於領取單上蓋章一節，業據證人宣澤凱、葉錦源即原告公司辦
        理系爭空白機車專用保險證之經辦發證人員到庭證稱屬實，核與被告所辯各
        語相符，是被告辯稱伊僅核章未領取空白機車專用保險證等語，即堪信為真
        實。至原告公司之強制汽車責任保險管理準則第四條、台灣產物保險股份有
        限公司收繳保費施行細則第三條規定，雖明載原告公司員工收繳保費時，於
        領取「保單收據」，應蓋「簽領專用章」於「收費紀錄單」，然原告公司相
        關規定既未限制簽領專用章不得供作他用，被告乙○○以該印供作職務審核
        章使用，自無不可，尚難由被告乙○○於空白機車專用保險證領取單蓋印簽
        領專用章一事，反推得致被告乙○○係領用空白機車專用保險證之結論。次
        參酌原告自認：本件系爭六萬張保險證有部分保費有繳回原告公司，繳保費
        部分，保費都是被告國安公司給付，所以佣金是付給被告國安公司各情（九
        十一年八月六日言詞辯論筆錄參照），益證本件系爭六萬張空白機車專用保
        險證之領用人為被告國安公司，非被告乙○○。
（三）、據上，本件被告乙○○於系爭領取單蓋印簽領專用章屬職務審核，其既未與
        原告成立保險代理契約，亦未領取空白機車專用保險證，則原告依系爭領取
        單及保險代理契約（委任或僱傭）法律關係，請求被告乙○○給付積欠之保
        險費及遲延利息，洵屬無據。
七、有關被告丙○、丁○○、乙○○、國安公司侵權行為損害賠償部分：
    末按「民事訴訟如係由原告主張權利者，應先由原告負舉證之責，若原告先不能
    舉證，以證實自己主張之事實為真實，則被告就其抗辯事實即令不能舉證，或其
    所舉證據尚有疵累，亦應駁回原告之請求。」、「侵權行為，即不法侵害他人權
    利之行為，屬於所謂違法行為之一種，債務不履行為債務人侵害債權之行為，性
    質上雖亦屬侵權行為，但法律另有關於債務不履行之規定，故關於侵權行為之規
    定，於債務不履行不適用之。民法第二百三十一條第一項，因債務遲延所發生之
    賠償損害請求權，與同法第一百八十四條第一項，因故意或過失不法侵害他人之
    權利所發生之損害賠償請求權有別。」此有最高法院十七年上字第九一七號、四
    十三年台上字第七五二號判例意旨可參，本件被告乙○○僅於系爭領取單上核章
    ，未聯名具領空白保險證，以及被告國安公司與原告訂有保險代理契約，並先後
    由被告丙○、丁○○代向原告領取空白機車專用保險證，代理原告與他人訂立保
    險契約，收取保險費，而被告國安公司依約應繳回原告公司之保險費遲延迄未清
    償各節，雖如前述，惟因被告國安公司嗣延欠收取之保險費未繳予原告，屬給付
    遲延等債務不履行之情形，關於侵權行為之規定，於此並無適用，此外，原告就
    本件被告丙○、丁○○、乙○○所為究有何故意或過失、如何不法侵害其權益及
    損害之發生與有責任原因之事實間有相當因果關係等節，復未舉證以實其說，徒
    以伊無法依約受償保險費，受有損害，即謂被告丙○、丁○○、唐廣應依侵權行
    為等規定負賠償之責，被告國安公司應依民法第二十八條、第一百八十八條負僱
    用人連帶賠償責任云云，尚屬乏據，不應准許。
八、綜上所述，本件原告與被告國安公司訂有保險代理契約，被告國安公司於領具空
    白保險證、向保險人收取保險費後，積欠三千五百八十九萬六千二百三十二元之
    保險費未依約繳付原告，是原告依保險代理契約之法律關係訴請被告國安公司如
    數給付並給付自八十九年七月二十四日起至清償日止，按年息百分之五計算之遲
    延利息，自屬有據，應予准許，逾此部分，則無理由。應予駁回。
九、本件事證已臻明確，兩造其餘攻擊、防禦方法及所為之立證，經核與判決之結果
    不生影響，無庸逐一論述，併予敘明。
十、本判決原告勝訴部分，其陳明願供擔保，聲請宣告假執行，核無不合，爰酌定相
    當擔保金額准許之，至原告敗訴部分，其假執行之聲請即失所附麗，應予駁回。
十一、結論：本件原告之訴一部為有理由，一部為無理由，爰依民事訴訟法第三百八
      十五條第一項前段、第七十九條但書、第三百九十條第二項，判決如主文。
中　　　華　　　民　　　國　　九十一　　年　　　八　　　月　　二十七　　日
                                    　民事第四庭法　　  官    周玫芳
右為正本係照原本作成
如對本判決上訴，須於判決送達後廿日內向本院提出上訴狀
中　　　華　　　民　　　國　　九十一　　年　　　八　　　月　　二十七　　日
　　　　　　　　　　　　　　　　　　　　　　　　法院書記官　　王朝枝
